# Antônio Lisboa

DESENVOLVEDOR WEB - Full Stack

■ Antoniol.carvalho49@gmail.com 
♀ Russas, Ceará

(69) 99241-0109

# Perfil

Olá, Recrutador(a).

Sempre fui apaixonado por tecnologia e atualmente venho me dedicando a aprofundar meus conhecimentos em aplicações voltadas para o front-end, utilizando React e React Native. Estou me especializando nesta área através do uso de frameworks e bibliotecas como Next.js, entre outros. Além disso, tive contato com pré-processadores, como o SASS/SCSS, Tailwind CSS e Bootstrap. Também tenho experiência no versionamento de código utilizando Git/GitHub e Gitflow.

Faço faculdade de Ciências da Computação na UFC, onde tenho a oportunidade de expandir meus conhecimentos e aplicá-los em projetos práticos. Com ampla experiência em bancos SQL e uma sólida atuação como analista de dados em bancos NoSQL, incluindo a realização de mini-cursos sobre o assunto, desenvolvi também habilidades comunicativas através da participação em peças teatrais. Ao longo de minha jornada profissional, adquiri habilidades valiosas como trabalho em equipe, proatividade, tomada de decisões e comprometimento com prazos.

# Experiência profissional

Analista de Banco da dados(MongoDB), NERDS, UFC

Abril 2023 - Fevereiro 2024

Estagiário desenvolvedor Full Stack, LUDI, UFC

Fevereiro 2024 — Presente

#### **Cursos Ministrados**

Introdução ao NoSQL com MongoDB

Novembro 2023

# Formação

Técnico em Redes de Computadores, SESI - SENAI

Janeiro 2018 — Dezembro 2020

Ciências da Computação, Graduação, (UFC)Universidade Federal do Ceará

Janeiro 2021 — Em andamento...

#### Cursos

Inglês do médio ao avançado, Off2Class

Curso completo MongoDB, Udemy

React do zero a Maestria, Udemy

Introdução ao Bootstrap, Udemy

# Dados pessoais

Data de nascimento

25/08/2003

#### Links

Linkedin

Github

# **Tecnologias**

**REACT** 

**NEXT** 

bootstrap

**Javascript** 

Python - Front, Back

C /C# - Algoritmos

Java - Back

Git/Github

Oracle database

Postgre SQL

My SQL

MongoDB

**SCRUM** 

**FIGMA** 

# **Idiomas**

Português

Inglês

Español